臺灣高雄地方法院刑事裁定　　　　　　 100年度聲字第2480號
聲　請　人
即　被　告　吳崇誌
上列聲請人即被告因竊盜案件（100 年度易字第601 號），聲請
具保停止羈押，本院裁定如下：
    主  文
聲請駁回。
    理  由
一、聲請意旨略以：被告雖有刑事訴訟法第101 條之1 羈押事由
    ，然無同法第10 1條該項各款之情形，足見被告無逃亡、湮
    滅、偽造、變造證據或勾串共犯或證人之虞。羈押被告之目
    的在確保訴訟程序得以順利進行，或為確保證據之存在與真
    實或為確保嗣後刑罰之執行，而對被告實施剝奪其人身自由
    之強制處分，故被告有無羈押之必要，法院自須審查被告犯
    罪嫌疑是否重大，有無羈押之原因，以及有無靠羈押以保全
    偵、審或執行之必要。法院就具體個案情節，綜合上開各事
    項予以斟酌決定，法院羈押之裁定其目的與手段間，必須無
    明顯違反比例原則情形，始能謂無違法或不當。關於羈押原
    因之判斷，尚不適用訴訟上嚴格證明原則。是被告縱然符合
    前揭之羈押事由，但執行羈押後有無繼續之必要，仍許由法
    院斟酌訴訟進行程序程度及其他一切情事而為認定（最高法
    院46年度台抗字第6 號裁定意旨可參）。羈押係對人身體自
    由之強制處分，應審慎為之。基於憲法第23條揭櫫之比例原
    則，若有其他對人民權利限制較小措施可以確保訴訟程序進
    行之同一目地，如具保責付或限制住居，既應認被告無羈押
    之必要。若課予相當金額之保證金應當足以造成被告心理上
    負擔，能擔保本案日後訴訟程序之進行而無繼續羈押之必要
    。被告所犯非為死刑、無期徒刑或最輕本刑5 年以上有期徒
    刑之罪，亦無逃亡、湮滅、偽造證據或勾串共犯或證人導致
    顯難進行訴訟程序之危險，尚欠缺羈押之必要性。被告自始
    坦承犯行，於警詢及偵查中即供述銷贓管道，自有悔意，且
    有面對並接受司法制裁。被告於現實上不可能反覆實施同一
    犯罪，乃因生命有限，刑罰對被告造成之痛苦程序，係隨刑
    度增加而生加乘效果，且犯罪事實已臻明確，高雄地方法院
    判決已確定。被告之父目前在復興護理中心需要辦理手續和
    醫藥費用，被告之兄在臺東戒治所強制執行，家中無人，若
    被告可交保，會先拿房子去貸款，安頓伊父一切費用。懇請
    准以具保、責付或限制住居等保全方式，代替羈押，若蒙賜
    准，被告定嚴守恪遵法律規範，絕不敢怠忽違背等語。
二、按被告及得為其輔佐人之人或辯護人，得隨時具保，向法院
    聲請停止羈押，刑事訴訟法第110 條第1 項固有明文，然法
    院准許具保停止羈押之聲請，其要件應以被告雖有刑事訴訟
    法第101 條第1 項各款或第101 條之1 第1 項所示之羈押原
    因，但已無羈押之必要；或另有同法第114 條各款所示之情
    形，始得為之。倘被告猶具刑事訴訟法第101 條第1 項各款
    或第101 條之1 第1 項所示之羈押原因，且有羈押之必要，
    此外復查無同法第114 條各款所示不得駁回具保聲請停止羈
    押之情形者，法院即不應准許具保停止羈押。
三、經查：
  (一)被告因竊盜案件，前經本院訊問後，坦承犯行，並有卷內證
    據可佐，足認被告涉犯刑法第320 條第1 項竊盜罪、同法第
    321 條第1 項第2 款加重竊盜罪嫌疑重大，而被告自100 年
    3 月3 日至同年3 月6 日止，先後為臺灣高雄地方法院檢察
    署檢察官100 年度偵字第8423號起訴書所載3 件竊盜犯行，
    有事實足認有反覆實施同一犯罪之虞，並有羈押之必要，經
    本院依刑事訴訟法第101 條之1 第1 項第5 款規定，裁定自
    100 年4 月28日起執行羈押在案。
  (二)被告於本院供稱伊之工作為怪手司機，因伊父在養老院，伊
    收入不夠支付費用，而為起訴書所載3 次竊盜犯行等語（見
    本院100 年度易字第601 號卷第13頁），已供述其行竊之原
    因係為支付其父在安養中心之費用，而由被告提出之證明書
    及復興護理之家入住證明各1 紙（見本院100 年度聲字第24
    80號卷第6 、8 頁），可知被告之父吳榮發自99年12月22日
    迄今均在復興護理之家照顧中，被告之經濟負擔並無減輕；
    又被告甫於100 年1 月31日因犯竊盜案件，為警當場查獲，
    有臺灣高雄地方法院檢察署檢察官100 年度偵字第5003號起
    訴書附卷為憑，被告當時未遭羈押，仍於100 年3 月3 日、
    同年月5 日、同年月6 日為本案3 次竊盜犯行，確有事實足
    認被告有反覆實施同一犯罪之虞。被告辯稱伊現實上不可能
    反覆實施同一犯罪云云，實難採信。
  (三)再者，羈押之目的，主要在於保全證據或保全被告，使追訴
    、審判或執行程序得以順利進行，被告有無羈押之必要，法
    院自得就具體個案情節予以斟酌決定。本案雖已言詞辯論終
    結，並於100 年5 月26日宣判，被告經判處罪刑在案，並定
    應執行刑為有期徒刑1 年6 月，然本案宣判後，仍有經上訴
    審理之可能性及擔保執行之必要性。被告曾先後因違反廢棄
    物清理法、槍砲彈藥刀械管制條例等案件逃亡，2 次經沒入
    保證金後，分別由本院及臺灣高雄地方法院檢察署發布通緝
    ，嗣經緝獲歸案乙節，有臺灣高等法院被告前案紀錄表1 份
    在卷為憑，被告既有棄保潛逃之前例，難認得以具保、責付
    或限制住居等其他保全處分替代羈押，為保全日後審判程序
    及刑罰執行之進行，仍有羈押被告之必要性。
四、從而，本院審酌上開情形，認被告前開羈押之原因與必要性
    仍然存在，無法因具保、責付、限制住居、限制出境而使之
    消滅，此外復查無刑事訴訟法第114 條各款所列具保聲請停
    止羈押不得駁回之情形，本件聲請具保停止羈押尚屬無據，
    應予駁回。
五、依刑事訴訟法第220 條，裁定如主文。
中    華    民    國  100     年    6     月    7     日
                  刑事第六庭    法  官  曾鈴
以上正本證明與原本無異。
如不服本裁定，應於收受送達後5 日內向本院提出抗告狀。
中    華    民    國   100    年    6     月    9     日
                                書記官  李月君